<LexicalEntry>
	<feat att="partOfSpeech" val="mainVerb" />
	<feat att="id" val="GMU_SKRIVE_1" />
	<feat att="morphologicalUnitId" val="SKRIVE" />
	<feat att="originalSource" val="PAROLE" />
	<feat att="independentWord" val="yes" />
	<Lemma>
		<FormRepresentation>
			<feat att="writtenForm" val="skrive" />
			<feat att="officiallyApproved" val="yes" />
		</FormRepresentation>
	</Lemma>
	<WordForm>
		<feat att="verbFormMood" val="imperative" />
		<FormRepresentation>
			<feat att="writtenForm" val="skriv" />
			<feat att="inflectionalParadigm" val="MFG0145" />
			<feat att="officiallyApproved" val="yes" />
			<feat att="frequency" val="16.3571" />
		</FormRepresentation>
	</WordForm>
	<WordForm>
		<feat att="verbFormMood" val="indicative" />
		<feat att="tense" val="present" />
		<feat att="voice" val="passiveVoice" />
		<FormRepresentation>
			<feat att="writtenForm" val="skrives" />
			<feat att="inflectionalParadigm" val="MFG0145" />
			<feat att="officiallyApproved" val="yes" />
			<feat att="frequency" val="15.3929" />
		</FormRepresentation>
	</WordForm>
	<WordForm>
		<feat att="verbFormMood" val="indicative" />
		<feat att="tense" val="present" />
		<feat att="voice" val="activeVoice" />
		<FormRepresentation>
			<feat att="writtenForm" val="skriver" />
			<feat att="inflectionalParadigm" val="MFG0145" />
			<feat att="officiallyApproved" val="yes" />
			<feat att="frequency" val="163.0536" />
		</FormRepresentation>
	</WordForm>
	<WordForm>
		<feat att="verbFormMood" val="indicative" />
		<feat att="tense" val="past" />
		<feat att="voice" val="activeVoice" />
		<FormRepresentation>
			<feat att="writtenForm" val="skrev" />
			<feat att="inflectionalParadigm" val="MFG0145" />
			<feat att="officiallyApproved" val="yes" />
			<feat att="frequency" val="112.0893" />
		</FormRepresentation>
	</WordForm>
	<WordForm>
		<feat att="verbFormMood" val="infinitive" />
		<feat att="voice" val="activeVoice" />
		<FormRepresentation>
			<feat att="writtenForm" val="skrive" />
			<feat att="inflectionalParadigm" val="MFG0145" />
			<feat att="officiallyApproved" val="yes" />
			<feat att="frequency" val="119.5714" />
		</FormRepresentation>
	</WordForm>
	<WordForm>
		<feat att="verbFormMood" val="infinitive" />
		<feat att="voice" val="passiveVoice" />
		<FormRepresentation>
			<feat att="writtenForm" val="skrives" />
			<feat att="inflectionalParadigm" val="MFG0145" />
			<feat att="officiallyApproved" val="yes" />
			<feat att="frequency" val="15.3929" />
		</FormRepresentation>
	</WordForm>
	<WordForm>
		<feat att="verbFormMood" val="participle" />
		<feat att="tense" val="present" />
		<FormRepresentation>
			<feat att="writtenForm" val="skrivende" />
			<feat att="inflectionalParadigm" val="MFG0145" />
			<feat att="officiallyApproved" val="yes" />
			<feat att="frequency" val="5.0179" />
		</FormRepresentation>
	</WordForm>
	<WordForm>
		<feat att="verbFormMood" val="participle" />
		<feat att="tense" val="past" />
		<FormRepresentation>
			<feat att="writtenForm" val="skrevet" />
			<feat att="inflectionalParadigm" val="MFG0145" />
			<feat att="officiallyApproved" val="yes" />
			<feat att="frequency" val="136.7143" />
		</FormRepresentation>
	</WordForm>
	<WordForm>
		<feat att="verbFormMood" val="gerundive" />
		<feat att="grammaticalNumber" val="singular" />
		<feat att="grammaticalGender" val="commonGender" />
		<feat att="definiteness" val="unspecified" />
		<feat att="transcategorization" val="transnominal" />
		<FormRepresentation>
			<feat att="writtenForm" val="skriven" />
			<feat att="inflectionalParadigm" val="MFG0145" />
			<feat att="officiallyApproved" val="yes" />
			<feat att="frequency" val=".0893" />
		</FormRepresentation>
	</WordForm>
	<WordForm>
		<feat att="verbFormMood" val="participle" />
		<feat att="tense" val="present" />
		<feat att="grammaticalNumber" val="unspecified" />
		<feat att="grammaticalGender" val="unspecified" />
		<feat att="definiteness" val="unspecified" />
		<feat att="transcategorization" val="transadjectival" />
		<FormRepresentation>
			<feat att="writtenForm" val="skrivende" />
			<feat att="inflectionalParadigm" val="MFG0145" />
			<feat att="officiallyApproved" val="yes" />
			<feat att="frequency" val="5.0179" />
		</FormRepresentation>
	</WordForm>
	<WordForm>
		<feat att="verbFormMood" val="participle" />
		<feat att="tense" val="past" />
		<feat att="grammaticalNumber" val="singular" />
		<feat att="grammaticalGender" val="neuter" />
		<feat att="definiteness" val="indefinite" />
		<feat att="transcategorization" val="transadjectival" />
		<FormRepresentation>
			<feat att="writtenForm" val="skrevet" />
			<feat att="inflectionalParadigm" val="MFG0145" />
			<feat att="officiallyApproved" val="yes" />
			<feat att="frequency" val="136.7143" />
		</FormRepresentation>
	</WordForm>
	<WordForm>
		<feat att="verbFormMood" val="participle" />
		<feat att="tense" val="past" />
		<feat att="grammaticalNumber" val="singular" />
		<feat att="grammaticalGender" val="commonGender" />
		<feat att="definiteness" val="indefinite" />
		<feat att="transcategorization" val="transadjectival" />
		<FormRepresentation>
			<feat att="writtenForm" val="skreven" />
			<feat att="inflectionalParadigm" val="MFG0145" />
			<feat att="officiallyApproved" val="yes" />
			<feat att="frequency" val=".375" />
		</FormRepresentation>
	</WordForm>
	<WordForm>
		<feat att="verbFormMood" val="participle" />
		<feat att="tense" val="past" />
		<feat att="grammaticalNumber" val="singular" />
		<feat att="grammaticalGender" val="unspecified" />
		<feat att="definiteness" val="definite" />
		<feat att="transcategorization" val="transadjectival" />
		<FormRepresentation>
			<feat att="writtenForm" val="skrevne" />
			<feat att="inflectionalParadigm" val="MFG0145" />
			<feat att="officiallyApproved" val="yes" />
			<feat att="frequency" val="4.0536" />
		</FormRepresentation>
	</WordForm>
	<WordForm>
		<feat att="verbFormMood" val="participle" />
		<feat att="tense" val="past" />
		<feat att="grammaticalNumber" val="plural" />
		<feat att="grammaticalGender" val="unspecified" />
		<feat att="definiteness" val="unspecified" />
		<feat att="transcategorization" val="transadjectival" />
		<FormRepresentation>
			<feat att="writtenForm" val="skrevne" />
			<feat att="inflectionalParadigm" val="MFG0145" />
			<feat att="officiallyApproved" val="yes" />
			<feat att="frequency" val="4.0536" />
		</FormRepresentation>
	</WordForm>
	<WordForm>
		<feat att="verbFormMood" val="imperative" />
		<FormRepresentation>
			<feat att="writtenForm" val="skriv" />
			<feat att="inflectionalParadigm" val="MFG1158" />
			<feat att="officiallyApproved" val="yes" />
			<feat att="frequency" val="16.3571" />
		</FormRepresentation>
	</WordForm>
	<WordForm>
		<feat att="verbFormMood" val="indicative" />
		<feat att="tense" val="present" />
		<feat att="voice" val="passiveVoice" />
		<FormRepresentation>
			<feat att="writtenForm" val="skrives" />
			<feat att="inflectionalParadigm" val="MFG1158" />
			<feat att="officiallyApproved" val="yes" />
			<feat att="frequency" val="15.3929" />
		</FormRepresentation>
	</WordForm>
	<WordForm>
		<feat att="verbFormMood" val="indicative" />
		<feat att="tense" val="present" />
		<feat att="voice" val="activeVoice" />
		<FormRepresentation>
			<feat att="writtenForm" val="skriver" />
			<feat att="inflectionalParadigm" val="MFG1158" />
			<feat att="officiallyApproved" val="yes" />
			<feat att="frequency" val="163.0536" />
		</FormRepresentation>
	</WordForm>
	<WordForm>
		<feat att="verbFormMood" val="indicative" />
		<feat att="tense" val="past" />
		<feat att="voice" val="activeVoice" />
		<FormRepresentation>
			<feat att="writtenForm" val="skrev" />
			<feat att="inflectionalParadigm" val="MFG1158" />
			<feat att="officiallyApproved" val="yes" />
			<feat att="frequency" val="112.0893" />
		</FormRepresentation>
	</WordForm>
	<WordForm>
		<feat att="verbFormMood" val="infinitive" />
		<feat att="voice" val="activeVoice" />
		<FormRepresentation>
			<feat att="writtenForm" val="skrive" />
			<feat att="inflectionalParadigm" val="MFG1158" />
			<feat att="officiallyApproved" val="yes" />
			<feat att="frequency" val="119.5714" />
		</FormRepresentation>
	</WordForm>
	<WordForm>
		<feat att="verbFormMood" val="infinitive" />
		<feat att="voice" val="passiveVoice" />
		<FormRepresentation>
			<feat att="writtenForm" val="skrives" />
			<feat att="inflectionalParadigm" val="MFG1158" />
			<feat att="officiallyApproved" val="yes" />
			<feat att="frequency" val="15.3929" />
		</FormRepresentation>
	</WordForm>
	<WordForm>
		<feat att="verbFormMood" val="participle" />
		<feat att="tense" val="present" />
		<FormRepresentation>
			<feat att="writtenForm" val="skrivende" />
			<feat att="inflectionalParadigm" val="MFG1158" />
			<feat att="officiallyApproved" val="yes" />
			<feat att="frequency" val="5.0179" />
		</FormRepresentation>
	</WordForm>
	<WordForm>
		<feat att="verbFormMood" val="participle" />
		<feat att="tense" val="past" />
		<FormRepresentation>
			<feat att="writtenForm" val="skrevet" />
			<feat att="inflectionalParadigm" val="MFG1158" />
			<feat att="officiallyApproved" val="yes" />
			<feat att="frequency" val="136.7143" />
		</FormRepresentation>
	</WordForm>
	<WordForm>
		<feat att="verbFormMood" val="gerundive" />
		<feat att="grammaticalNumber" val="singular" />
		<feat att="grammaticalGender" val="commonGender" />
		<feat att="definiteness" val="unspecified" />
		<feat att="transcategorization" val="transnominal" />
		<FormRepresentation>
			<feat att="writtenForm" val="skriven" />
			<feat att="inflectionalParadigm" val="MFG1158" />
			<feat att="officiallyApproved" val="yes" />
			<feat att="frequency" val=".0893" />
		</FormRepresentation>
	</WordForm>
	<WordForm>
		<feat att="verbFormMood" val="participle" />
		<feat att="tense" val="present" />
		<feat att="grammaticalNumber" val="unspecified" />
		<feat att="grammaticalGender" val="unspecified" />
		<feat att="definiteness" val="unspecified" />
		<feat att="transcategorization" val="transadjectival" />
		<FormRepresentation>
			<feat att="writtenForm" val="skrivende" />
			<feat att="inflectionalParadigm" val="MFG1158" />
			<feat att="officiallyApproved" val="yes" />
			<feat att="frequency" val="5.0179" />
		</FormRepresentation>
	</WordForm>
	<WordForm>
		<feat att="verbFormMood" val="participle" />
		<feat att="tense" val="past" />
		<feat att="grammaticalNumber" val="singular" />
		<feat att="grammaticalGender" val="neuter" />
		<feat att="definiteness" val="indefinite" />
		<feat att="transcategorization" val="transadjectival" />
		<FormRepresentation>
			<feat att="writtenForm" val="skrevet" />
			<feat att="inflectionalParadigm" val="MFG1158" />
			<feat att="officiallyApproved" val="yes" />
			<feat att="frequency" val="136.7143" />
		</FormRepresentation>
	</WordForm>
	<WordForm>
		<feat att="verbFormMood" val="participle" />
		<feat att="tense" val="past" />
		<feat att="grammaticalNumber" val="singular" />
		<feat att="grammaticalGender" val="commonGender" />
		<feat att="definiteness" val="indefinite" />
		<feat att="transcategorization" val="transadjectival" />
		<FormRepresentation>
			<feat att="writtenForm" val="skrevet" />
			<feat att="inflectionalParadigm" val="MFG1158" />
			<feat att="officiallyApproved" val="yes" />
			<feat att="frequency" val="136.7143" />
		</FormRepresentation>
	</WordForm>
	<WordForm>
		<feat att="verbFormMood" val="participle" />
		<feat att="tense" val="past" />
		<feat att="grammaticalNumber" val="singular" />
		<feat att="grammaticalGender" val="unspecified" />
		<feat att="definiteness" val="definite" />
		<feat att="transcategorization" val="transadjectival" />
		<FormRepresentation>
			<feat att="writtenForm" val="skrevne" />
			<feat att="inflectionalParadigm" val="MFG1158" />
			<feat att="officiallyApproved" val="yes" />
			<feat att="frequency" val="4.0536" />
		</FormRepresentation>
	</WordForm>
	<WordForm>
		<feat att="verbFormMood" val="participle" />
		<feat att="tense" val="past" />
		<feat att="grammaticalNumber" val="plural" />
		<feat att="grammaticalGender" val="unspecified" />
		<feat att="definiteness" val="unspecified" />
		<feat att="transcategorization" val="transadjectival" />
		<FormRepresentation>
			<feat att="writtenForm" val="skrevne" />
			<feat att="inflectionalParadigm" val="MFG1158" />
			<feat att="officiallyApproved" val="yes" />
			<feat att="frequency" val="4.0536" />
		</FormRepresentation>
	</WordForm>
</LexicalEntry>
